# 权益法下损益调整的确认问题

提问人：鸥鸥 _LM 时间：2016-02-16 10:50:03
审计中遇到的问题： A持有B 40%股权，权益法核算 A持有C 45%股权，权益法核算 B持有C 10%股权，作为可供出售金融资产于是，A直接持有C 45%股权，间接持有4%股权，请问确认投资收益的时候应当按照45%确认还是按照49%呢？ @chenyiwei 求助版主！！！

回答人：chenyiwei
不能认为A间接持有C的 4 ％股权。A对C的权益法核算只考虑其直接持有的 45 ％股权。如果B对C具有重大影响，也采用权益法核算，则B在C的净利润中所占的份额会间接影响A对B确认的投资收益，但不能直接在A对C的权益法核算中考虑联营企业之间的互相持股比例。